【裁判字號】    95,訴,3378
【裁判日期】    970523
【裁判案由】    偽造有價證券等
【裁判全文】
臺灣板橋地方法院刑事判決              95年度訴字第3378號
公  訴  人  臺灣板橋地方法院檢察署檢察官
被      告  丁○○
選任辯護人  邱新福律師
上列被告因偽造有價證券等案件，經檢察官提起公訴（95年度偵
緝字第490 號），本院判決如下：
    主  文
丁○○犯偽造有價證券罪，處有期徒刑壹年陸月，減為有期徒刑
玖月，如附表所示之偽造「乙○○」名義之本票，均沒收；又犯
竊盜罪，處有期徒刑捌月，減為有期徒刑肆月。應執行有期徒刑
壹年，緩刑參年，如附表所示之偽造「乙○○」名義之本票，均
沒收。
    事  實
一、緣丁○○將臺北縣新莊市○○街92巷49號6 樓出租予乙○○
    ，二人間原有房東、房客關係，且情同姊妹，詎丁○○因需
    錢孔急，竟意圖為自己不法之所有，基於偽造有價證券及詐
    欺取財之犯意，並意圖行使之用，於民國93年3 月以前某日
    ，擅自取得乙○○放置於上開租處之乙○○名義國民身分證
    1 枚及乙○○置於當時二人共用之車號9D- 7755號自用小客
    車內之乙○○名義之普通小客車行車執照1 枚等證件（對此
    等證件丁○○無不法所有之意圖），丁○○嗣於93年3 月5
    日至甲○○所經營位於臺北縣新莊市○○路696 號1 樓之東
    信當舖，佯稱其本人為「乙○○」，持上開證件供甲○○核
    對，使甲○○誤信丁○○為「乙○○」本人，允以借款，丁○○遂在未經取得乙○○授權、同意之情形下，當場假冒「
    乙○○」之名義，接續於附表所示7 紙本票之發票人欄位，
    偽造「乙○○」名義之簽名（各1 枚），填載乙○○之身分
    證字號、地址於其上，並各填載金額、發票日、到期日，同
    時假冒「乙○○」之身分在各本票之發票人欄位或發票日、
    到期日、面額欄位捺指印，偽造如附表所示發票名義人為「
    乙○○」之本票共計7 紙，簽發交付予不知情之甲○○而行
    使之，以作為其以車為質向甲○○借款新臺幣（下同）36萬
    元之擔保，使甲○○陷於錯誤，給付36萬元借款予丁○○，
    嗣丁○○在上開租處將上揭乙○○名義之國民身分證、小客
    車行車執照等證件返還乙○○，惟未將上情告知，乙○○因
    與丁○○情同姊妹，且上述小客車係其二人在共用而未予追
    問。
二、嗣丁○○與乙○○關係轉趨不佳，乙○○欲搬離上址，丁○○竟另行起意，意圖為自己不法之所有，基於竊盜及詐欺之
    犯意，約於93年9 月1 日至同月2 日上午之間，利用乙○○
    當時未居住於上開租處且即將遷出惟物品尚未搬離之機會，
    於逕自打包乙○○所有物品之同時，從中竊取乙○○置於該
    租屋處之萬泰商業銀行「George & Mary 」現金卡1 枚（卡
    號：000000000000000 號）、奶瓶撲滿3 個（內有2 萬餘元
    ）、豬造型撲滿1 個、凱蒂貓撲滿1 個、狗造型撲滿1 個、
    男娃娃陶瓷撲滿1 個、鑽石戒指4 只、鑽石墜子1 只、紫水
    晶1 只、電暖爐1 個、吹風機2 把、造型娃娃3 個、美髮用
    離子梳、離子夾各1 個、紫砂茶壺3 支、大陸竹製茶盤1 個
    、紀念幣1 批（50元5 張、港幣、泰幣、美金、人民幣）、
    易利信及諾基亞牌3310型手機各1 支、背包及大行李袋各1
    個、金飾一批（金項鍊8 條、手鍊2 條、金戒指6 個）。丁○○竊取得手後，先假冒「乙○○」之名義，於93年9 月2
    日10時33分許，致電萬泰商業銀行請求調高前開現金卡信用
    額度，使不知情之萬泰商業銀行承辦人員誤以為係「乙○○
    」本人而同意調高該現金卡授信額度（從3 萬元至10萬元）
    ，丁○○隨即於同年月4 日16時38分許，至台新國際商業銀
    行設於臺北縣新莊市○○路○ 段125 號福客多便利超店內之
    自動提款機處，持前開竊得之乙○○名義現金卡，插入該自
    動提款機內，接續5 次輸入其先前即已得知之該現金卡密碼
    及按啟金額鍵，以此不正方法，致使該代替金融機構付款之
    自動提款機陷於錯誤，誤以係有權持卡人以預借現金方式提
    領現金，而先後給付2 萬元、2 萬元、2 萬元、2 萬元、9
    千元予丁○○，丁○○共計詐得8 萬9 千元。
三、後因乙○○返回上址租屋處，見其物為人用黑色垃圾袋打包
    ，其將垃圾袋攜回清點後，發覺財物短少，且現金卡遍尋不
    著，乙○○於掛失前開現金卡之際，獲悉該卡業遭人要求提
    高授信額度後盜領，乃向臺北縣政府警察局新莊分局報案，
    經警調取上開自動提款機監視錄影有關提款人之畫面，通知
    乙○○前來指認，得知盜用乙○○現金卡之人即為丁○○；
    另並因丁○○未清償上揭借款，經甲○○向乙○○追討借款
    ，並向本院聲請本票強制執行裁定，乙○○始查知被冒名簽
    發本票之情。
四、案經被害人乙○○訴由臺北縣政府警察局新莊分局報由臺灣
    板橋地方法院檢察官偵查起訴。
    理  由
壹、認定犯罪事實所憑之證據及理由：
一、相關供述證據證據能力之說明：
    被告以外之人於偵查中向檢察官所為之陳述，除顯有不可信
    之情況者外，得為證據，刑事訴訟法第159 條之1 第2 項定
    有明文。查：對於證人即告訴人乙○○、證人甲○○、丙○
    於檢察官偵查庭訊時有踐行證人具結程序之證述（見95年度
    偵緝字第490 號卷＜下簡稱：本案偵緝卷＞第27至29、33至
    34、52至54頁），檢察官、被告、被告辯護人於本院均未主
    張有何具體之符合刑事訴訟法第159 條之1 第2 項所定顯不
    可信情況（此指外部情況）之例外條件存在，則該等證人於
    檢察官偵查庭訊時具結之證述，自有證據能力。又被告以外
    之人於審判外向法官所為之陳述，得為證據，刑事訴訟法第
    159 條之1 第1 項有明文規定。查：證人甲○○於本院93年
    度重簡字第1240號確認本票債權不存在之訴訟事件中以被告
    身分所為之陳述，係屬本案被告以外之人於審判外向法官所
    為之陳述，依上開規定，亦有證據能力。另依刑事訴訟法第
    158 條之3 規定，證人、鑑定人依法應具結而未具結者，其
    證言或鑑定意見不得作為證據。而告訴人或害人均屬被告以
    外之人，本質上屬於證人，其陳述被害經過，亦應依人證之
    法定偵查、審判程序具結，方得作為證據（最高法院93年度
    臺上字第6578號判例、95年度臺上字第6130號判決意旨參照
    ）。查：本件告訴人乙○○除上引偵查卷頁數之證述外，其
    於偵查中先前接受檢察官訊問時所為之證述，並未踐行具結
    程序（見本案偵緝卷第29至30頁、94年度偵續字第275 號卷
    第17至19頁、94年度偵字第6561號卷第21至22頁），則其於
    偵查中所為未具結之證述，均無證據能力，本判決並未引為
    認定被告犯罪事實之依據，於此敘明。
二、被告丁○○於本院97年4 月24日審判期日對前揭犯罪事實，
    均認罪不諱，並經證人即告訴人乙○○於偵查中及本院審理
    時具結證述明確（對乙○○未將身分證、行車執照等證件交
    予被告至東信當舖借款，不知被告以其名義向東信當舖借款
    之事，未授權被告以其名義簽發本票，其於欲搬離租處時，
    發現失竊上揭物品，其未將現金卡交付被告提款，而被告先
    前已知其現金卡之密碼等事實為證述；見本案偵緝卷第52至
    53 頁 、本院97年3 月13日筆錄第6 至29頁），且經證人甲○○於本院前開民事事件陳述及於本案偵查中具結證述（證
    明被告當時持「乙○○」名義之身分證、行車執照等證件至
    東信當舖借款，被告自稱係「乙○○」，其以為被告即「乙○○」本人，被告以汽車為質借款36萬元，並簽發7 張本票
    供擔保等事實；見93年度重簡字第1240號卷第19頁、本案偵
    緝卷第29頁），及證人丙○於偵查及本院具結證述（證明其
    原與告訴人同住於上址，其有見到告訴人物品被以黑包大塑
    膠袋打包之事實；見本案偵緝卷第28頁、本院97年3 月13日
    筆錄第30至34頁），可資佐證。此外，復有偽造之本票7 紙
    之影本（較清楚之影本，見本院卷被告所提被證二－被告已
    清償借款取回本票）、台新國際商業銀行93年10月29日台新
    作集字第9310222 號函檢送之該行設於新北縣新莊市○○路
    ○ 段125 號福客多便利商店內自動提款機之監視錄影翻拍畫
    面（證明係被告在該處提款；見94年度偵字第6561號卷第14
    至16頁）、萬泰商業銀行94年12月8 日泰消訴字第09499902
    615 號函檢送之乙○○上開現金卡之申請書影本、93年8 月
    至10月之現金卡交易明細、額度調整紀錄、通話紀錄各1 份
    （證明該現金卡於93年9 月4 日為人以預借現金方式提領各
    2 萬元、2 萬元、2 萬元、2 萬元、9 千元，及93年9 月2
    日10時33分許，有人以乙○○名義以電話通知萬泰商業銀行
    提高該現金卡授信額度；見本案偵緝卷第43至48頁）、本院
    93年度票字第8490號裁定等證據可證。綜上，本件事證明確
    ，被告偽造有價證券、詐欺、竊盜等犯行，均洵堪認定。
貳、論罪科刑部分：
一、按行使偽造之有價證券以使人交付財物，本即含有詐欺之性
    質，如果所交付之財物，即係該證券本身之價值，其詐欺取
    財仍屬行使偽造有價證券之行為，不另論以詐欺取財罪；但
    如行使該偽造之有價證券，係供擔保或作為新債清償而借款
    ，則其借款之行為，已屬行使偽造有價證券行為以外之另一
    行為，應再論以詐欺取財罪（最高法院90年度臺上字第5416
    號判決意旨參照）。是被告所為如事實欄一所示偽造本票並
    持以行使供作擔保以借款之犯行，係犯刑法第201 條第1項
    之偽造有價證券罪及同法第339 條第1 項之詐欺取財罪。被
    告所為之行使偽造有價證券行為為偽造有價證券之高度行為
    所吸收，不另論罪。被告偽造「乙○○」名義署押（含指印
    ）之行為，為偽造有價證券行為之部分行為，亦不另論罪。
    核被告所為事實欄二所示之犯行，則係犯刑法第320 條第1
    項之竊盜罪及同法第339 條之2 之第1 項之以不正方法由自
    動付款設備取得他人之物之準詐欺取財罪。
二、被告本案行為後，刑法第201 條第1 項、第339 條第1 項、
    第339 條之2 第1 項之條文本文未修正，惟該等條文所定罰
    金刑部分，94年2 月2 日修正公布之刑法第33條第5 款規定
    ，已將原罰金刑最低額度由銀元1 元（相當於新臺幣3 元）
    ，提高為新臺幣1 千元以上，且以百元計之，並於95年7 月
    1 日施行，比較新、舊法結果，應以行為時法律即修正前刑
    法第33條第5 款規定有利於被告。又被告行為後，刑法施行
    法增訂第1 條之1 第1 項、第2 項規定：「中華民國94年1
    月7 日刑法修正施行後，刑法分則編所定罰金之貨幣單位為
    新臺幣」、「94年1 月7 日刑法修正時，刑法分則編未修正
    之條文定有罰金者，自94年1 月7 日刑法修正施行後，就其
    所定數額提高為30倍。但72年6 月26日至94年1 月7 日新增
    或修正之條文，就其所定數額提高為3 倍」，此一條文已於
    95年7 月1 日施行。刑法第201 條第1 項、第339 條第1 項
    條文所定罰金刑部分，原係依罰金罰鍰提高標準條例第1 條
    前段規定提高10倍，且與刑法第339 條之2 第1 項規定之罰
    金刑，原皆以銀元作為計算單位，因上開包裹式修正之規定
    ，亦隨同修正，比較新舊法，因1 銀元係以新臺幣3 元計算
    ，其結果並無實質之差異，不生比較新舊法之問題，應依一
    般法律適用原則，逕適用現行刑法施行法第1 條之1 第1 項
    、第2 項，附此敘明。
三、被告本案犯行完成後，94年2 月2 日修正公布之刑法業已刪
    除同法第55條關於牽連犯之規定，並於95年7 月1 日施行。
    若被告所犯數罪名間，具有方法結果、手段目的之牽連犯關
    係，依修正前即行為時之規定，應從一重罪處斷，依修正後
    刪除牽連犯規定之結果，則其所犯之各罪應依數罪併罰之規
    定分論併罰，比較新舊法，修正刪除後之規定並非較有利於
    被告，依刑法第2 條第1 項前段之規定，應適用行為時法律
    即修正刪除前之刑法第55條牽連犯之規定。查被告所為如事
    實欄一所示之偽造有價證券罪及詐欺取財罪，顯有方法結果
    之牽連犯關係，應依修正前刑法第55條之規定，從一重之偽
    造有價證券罪處斷。公訴人起訴事實雖未提及事實欄一所示
    被告詐欺取財犯罪部分，惟該部分與被告被起訴並成罪之偽
    造有價證券罪犯行，既有牽連犯之裁判上一罪關係，為起訴
    效力所及，本院自應一併審判。又被告所為如事實欄二所示
    之竊盜罪及準詐欺取財罪，顯有方法結果之牽連犯關係，應
    依修正前刑法第55條之規定，從一重之竊盜罪處斷。
四、又按同時偽造同一被害人之多件同類文書或同一被害人之多
    張支票時，其被害法益仍僅一個，不能以其偽造之文書件數
    或支票張數，計算其法益（最高法院73年台上字第3629號判
    例意旨參照）。依起訴書所記載並經被告於本院97年4 月24
    日審判期日認罪之起訴事實，公訴人既認被告係基於偽造有
    價證券之犯意，在東信當舖「當場」以告訴人名義簽發如附
    表所示本票7 張，交付予甲○○，則公訴人顯係認被告係於
    同時地接續偽造附表所示之7 紙支票，依前揭說明，被告同
    時地偽造同一被害人名義之多張本票，應僅成立一個偽造有
    價證券罪，起訴書之所犯法條欄記載被告有多次偽造有價證
    券行為，與其起訴事實記載不符，尚有未洽。又若數行為於
    同時同地或密切接近之時地實行，侵害同一之法益，各行為
    之獨立性極為薄弱，依一般社會健全觀念，在時間差距上，
    難以強行分開，在刑法評價上，以視數個舉動之接續實行，
    合為包括之一行為予以評價，較為合理，應屬接續犯，而亦
    為包括之一罪。經查：被告於事實欄二所示之便利商店，於
    同一時段，接連以告訴人現金卡提款2 萬元、2 萬元、2 萬
    元、2 萬元、9 千元之行為，雖形式上有5 次之提款行為，
    惟此顯係被告因受限於自動提款機每次提款上限為2 萬元而
    始有5 次之提領行為，被告此5 次提領現金行為，因係於密
    切接近之時間內於同地接續實行，侵害同一之法益，各行為
    之獨立性極為薄弱，依一般社會健全觀念，在時間差距上，
    難以強行分開，在刑法評價上，應視為數個舉動之接續實行
    ，合為包括之一行為予以評價，而亦論以包括之一準詐欺取
    財罪，公訴人認被告此5 次提領現金行為應構成刑法修正前
    之連續犯，亦有未當。
五、被告所為上揭偽造有價證券罪及竊盜罪（含二者各牽連之詐
    欺犯罪），時間相隔達5 個月，犯意各別，行為互異，應分
    論併罰。
六、按刑法第59條於94年2 月2 日經修正公布，並於95年7 月1
    日施行，原規定：「犯罪之情狀可憫恕者，得酌量減輕其刑
    」，修正為：「犯罪之情狀顯可憫恕，認科以最低度刑仍嫌
    過重者，得酌量減輕其刑」，惟此僅屬法院就刑之裁量及酌
    減審認標準見解之明文化，不涉及法律變更，合先敘明。次
    按刑事審判旨在實現刑罰權之分配的正義，故法院對有罪被
    告之科刑，應符合罪刑相當之原則，使輕重得宜，罰當其罪
    ，以契合社會之法律感情，此所以刑法第57條明定科刑時應
    審酌一切情狀，尤應注意該條所列10款事項以為科刑輕重之
    標準，並於同法第59條賦予法院以裁量權，如認「犯罪之情
    狀可憫恕者，得酌量減輕其刑」，俾使法院就個案之量刑，
    能斟酌至當。又刑法第59條規定犯罪之情狀可憫恕者，得酌
    量減輕其刑，其所謂「犯罪之情狀」，與同法第57條規定科
    刑時應審酌之一切情狀，並非有截然不同之領域，於裁判上
    酌減其刑時，應就犯罪一切情狀（包括第57條所列舉之10款
    事項），予以全盤考量，審酌其犯罪有無可憫恕之事由（即
    有無特殊之原因與環境，在客觀上足以引起一般同情，以及
    宣告法定低度刑，是否猶嫌過重等等），以為判斷。經查：
    本件被告前無任何犯罪科刑紀錄，有臺灣高等法院被告前案
    紀錄表在卷足稽，素行顯屬良好，其與被害人原為房東、房
    客關係，情同姊妹，被告因需錢孔急，一時失慮致觸法網，
    被告嗣於本院審理期間，已與被害人甲○○及告訴人乙○○
    達成和解，告訴人並表明願原諒被告（見本院97年4 月10日
    筆錄第2 頁、97年4 月24日筆錄第3 至4 頁），並斟酌被告
    本件偽造有價證券之總面額非高，公訴蒞庭檢察官就被告偽
    造有價證券罪部分亦具體求刑有期徒刑1 年6 月（見本院97
    年4 月24日筆錄第8 頁），綜觀本案全案情節，應認若量處
    被告偽造有價證券罪之最輕本刑有期徒刑3 年，尚屬過重，
    認被告有關偽造有價證券罪部分，確有可憫恕之事由，爰依
    刑法第59條之規定減輕其此部分犯罪之法定刑2 分之1 。
七、爰審酌被告原與告訴人有情同姊妹之關係，因一時金錢需求
    ，而犯有本件偽造有價證券犯行，嗣與告訴人交惡，又犯竊
    盜等罪，斟酌其犯罪動機、手段，偽造有價證券之總面額及
    竊取財物、詐領現金之價值、金額，以及被告前無犯罪科刑
    紀錄，雖其於偵審中曾否認犯行，惟最終仍坦承犯罪，且已
    與告訴人及被害人甲○○達成和解，足見其有悔意，及蒞庭
    檢察官就被告偽造有價證券罪部分具體求刑有期徒刑1 年6
    月等一切情狀，分別量處被告如主文所示之宣告刑。又被告
    本案犯行之犯罪時間均係在96年4 月24日以前，所犯合於中
    華民國96年罪犯減刑條例所列減刑條件，且被告於本案偵查
    中雖經通緝，惟其係於該條例生效前即已歸案，無同條例第
    5 條所定之情形，自應依該條例第2 條第1 項第3 款之規定
    ，減其上開宣告刑之2 分之1 ，並定其應執行之刑（因本案
    被告之宣告刑減刑後合併加總刑期之最高度為1 年1 月，不
    論適用新法或舊法，皆不生是否逾越舊刑法第51條第5 款但
    書規定之20年或現行法同條款但書規定之30年問題，無何者
    較有利於被告之情形，尚不生行為後法律有變更之問題，應
    依一般法律適用原則，適用現行法）。
八、如附表所示之被告偽造之本票7 紙，現尚存在由被告持有中
    ，為被告供明在卷，依刑法第205 條之規定宣告沒收。至於
    上開本票上偽造之「乙○○」名義之簽名及指印，已包含在
    沒收本票之內一併沒收，自毋庸就此等偽造之簽名、指印重
    複為沒收之諭知，附此敘明。
據上論斷，應依刑事訴訟法第299 條第1 項前段，刑法第2 條第
1 項前段、第201 條第1 項、第320 條第1 項、第339 條第1 項
、第339 條之2 第1 項、第59條、第205 條、第51條第5 款，95
年7 月1 日施行前之刑法第55條，刑法施行法第1 條之1 第1項
、第2 項，中華民國96年罪犯減刑條例第2 條第1 項第3 款、第
7 條、第10條第1 項，判決如主文。
本案經檢察官陳盈錦到庭執行職務。
中    華    民    國    97    年    5     月    23    日
                  刑事第二庭    審判長法  官  王復生
                                      法  官  陳坤地
                                      法  官  楊千儀
以上正本證明與原本無異
如不服本判決應於送達後10日內向本院提出上訴狀
                                      書記官  陳秀慧
中    華    民    國    97    年    5     月    28    日
附錄本案論罪科刑法條全文：
中華民國刑法第201條
（有價證券之偽造變造與行使罪）
意圖供行使之用，而偽造、變造公債票、公司股票或其他有價證
券者，處3年以上10年以下有期徒刑，得併科3千元以下罰金。
行使偽造、變造之公債票、公司股票或其他有價證券，或意圖供
行使之用，而收集或交付於人者，處1年以上7年以下有期徒刑，
得併科3千元以下罰金。
中華民國刑法第320條
（普通竊盜罪、竊佔罪）
意圖為自己或第三人不法之所有，而竊取他人之動產者，為竊盜
罪，處 5 年以下有期徒刑、拘役或 5 百元以下罰金。
意圖為自己或第三人不法之利益，而竊佔他人之不動產者，依前
項之規定處斷。
前二項之未遂犯罰之。
中華民國刑法第339條
（普通詐欺罪）
意圖為自己或第三人不法之所有，以詐術使人將本人或第三人之
物交付者，處5年以下有期徒刑、拘役或科或併科1千元以下罰金
。
以前項方法得財產上不法之利益或使第三人得之者，亦同。
前二項之未遂犯罰之。
中華民國刑法第339條之2
（違法由自動付款設備取得他人之物之處罰）
意圖為自己或第三人不法之所有，以不正方法由自動付款設備取
得他人之物者，處3年以下有期徒刑、拘役或1萬元以下罰金。
以前項方法得財產上不法之利益或使第三人得之者，亦同。
附表：
  ┌──────┬──────┬──────┬──────┬──────┐
  │發 票  日   │票面金額（新│到 期 日    │ 票   號    │  備    註  │
  │            │臺幣元）    │            │            │            │
  ├──────┼──────┼──────┼──────┼──────┤
  │93年3月5日  │8萬元       │93年4月5日  │727914號    │偽造「乙○○│
  │            │            │            │            │」簽名1 枚、│
  │            │            │            │            │指印2枚     │
  ├──────┼──────┼──────┼──────┼──────┤
  │93年3月11日 │4萬5千元    │93年4月11日 │727946號    │偽造「乙○○│
  │            │            │            │            │」1 枚、指印│
  │            │            │            │            │4 枚        │
  ├──────┼──────┼──────┼──────┼──────┤
  │93年4月5日  │2萬元       │93年5月5日  │316468號    │偽造「乙○○│
  │            │            │            │            │」簽名1 枚、│
  │            │            │            │            │指印1枚     │
  ├──────┼──────┼──────┼──────┼──────┤
  │93年4月23日 │1萬元       │93年5月23日 │316448號    │偽造「乙○○│
  │            │            │            │            │」簽名1 枚、│
  │            │            │            │            │指印2枚     │
  ├──────┼──────┼──────┼──────┼──────┤
  │93年4月27日 │2萬元       │93年5月27日 │712657號    │偽造「乙○○│
  │            │            │            │            │」簽名1 枚、│
  │            │            │            │            │指印2枚     │
  ├──────┼──────┼──────┼──────┼──────┤
  │93年4月28日 │14萬元      │93年5月28日 │712659號    │偽造「乙○○│
  │            │            │            │            │」簽名1 枚、│
  │            │            │            │            │指印2枚     │
  ├──────┼──────┼──────┼──────┼──────┤
  │93年5月3日  │5萬元       │93年6月3日  │712663號    │偽造「乙○○│
  │            │            │            │            │」簽名1 枚、│
  │            │            │            │            │指印3枚     │
  └──────┴──────┴──────┴──────┴──────┘


司法院資訊處製作；財團法人民間司法改革基金會備份。
